【裁判字號】    95,上訴,297
【裁判日期】    950511
【裁判案由】    違反毒品危害防制條例
【裁判全文】
臺灣高等法院臺南分院刑事判決         95年度上訴字第297號
上  訴  人
即  被  告  甲○○
                    現於臺灣臺南監獄臺南分監執行中
上列上訴人因違反毒品危害防制條例案件，不服臺灣台南地方法
院九十四年度訴字第一四一○號中華民國九十五年一月廿四日第
一審判決（起訴案號：臺灣台南地方法院檢察署九十四年度毒偵
字第二二三九號），提起上訴，本院判決如下：
    主  文
上訴駁回。
    事  實
一、甲○○曾於民國（下同）九十一年間，因施用第二級毒品案
    件，經強制戒治，於九十一年十月六日執行完畢，並經臺灣
    臺南地方法院，判處有期徒刑六月確定，於九十二年十月七
    日執行完畢，仍不知悔改。復於強制戒治執行完畢後，五年
    內，再基於施用第一級毒品之概括犯意，自九十四年四月間
    某日起，至九十四年八月廿六日晚上十時許止，以針筒注射
    方式，連續在台臺南縣新營市○○街十一巷十三之二號住處
    ，施用第一級毒品海洛因多次。另基於施用第二級毒品之概
    括犯意，自九十四年二月間某日起，至九十四年八月廿六日
    晚上九時許止，以玻璃管燒烤安非他命方式，連續在上開住
    處，施用第二級毒品安非他命多次。嗣於九十四年八月廿七
    日上午十時四十分許，在台南縣新營市○○○街廿二巷四十
    二號六之十，為警搜索查獲，扣得其所有海洛因一包（淨重
    ○‧一○公克）、安非他命一包（淨重○‧三四公克）葡萄
    糖二包、削尖吸管一支、分裝勺一支、夾鍊袋四十六個等物
    （詳附表一編號01至10所示）。又於九十四年八月廿七日上
    午十一時四十分許，在台南縣新營市○○街十一巷十三之二
    號，為警搜索查獲，扣得其所有安非他命吸食器一個、玻璃
    管二個、削尖吸管二支、殘留安非他命夾鍊袋二個（詳附表
    二編號01至04所示）。並經警對甲○○採尿送驗結果，檢出
    嗎啡及安非他命類陽性反應，而查悉上情。
二、案經臺南縣警察局麻豆分局報請台灣台南地方法院檢察署檢
    察官偵查起訴。
    理  由
甲、證據能力部分：
    本件係經被告甲○○於本院當庭表示認罪，並經檢察官同意
    以簡式審判程序，加以審理，有本院九十五年四月廿七日審
    判筆錄在卷足憑。則依刑事訴訟法第二百七十三條之二、同
    法第一百五十九條第二項規定，不適用傳聞法則有關限制證
    據能力相關規定，合先敘明。
乙、實體部分：
一、上揭事實，業據被告於警偵訊、原審及本院審理時，均自白
    不諱，並有扣案第一級毒品海洛因一包（淨重○．一公克）
    及第二級毒品安非他命一包（淨重○．三四公克）、葡萄糖
    二包、削尖吸管共三支、分裝勺一支、夾鍊袋共四十八個、
    止血帶一條、安非他命吸食器一個及玻璃管二個在案可佐。
    又被告尿液經送長榮大學毒物研究中心檢驗結果，分別呈嗎
    啡及安非他命類陽性反應，有長榮大學毒物研究中心，於九
    十四年九月九日出具確認報告在卷可憑（詳偵查卷十八頁）
    。又扣案海洛因一包（淨重○‧一公克、空包裝重○‧三一
    公克）、安非他命一包（淨重○‧三四公克、空包裝重○‧
    三公克），經送鑑驗結果，確屬第一級毒品海洛因及第二級
    毒品甲基安非他命，有法務部調查局九十四年十二月十五日
    調科壹字第二００００五八八０號鑑定通知書及九十四年十
    二月十六日調科壹字第０九四六二一０五一一０號檢驗通知
    書在卷可稽（詳原審卷十二、十五頁）。由此可見，被告自
    白連續施用毒品，核與事實相符，堪以採信。
二、又被告甲○○前於九十一年間，因施用第二級毒品，經強制
    戒治，並於九十一年十月六日執行完畢，並經臺灣臺南地方
    法院，判處有期徒刑六月確定，於九十二年十月七日執行完
    畢，有台灣高等法院被告前案紀錄表在卷可憑（詳本院卷十
    七至廿一頁）。茲被告於強制戒治執行完畢，釋放後，五年
    內，又施用本件第一、二級毒品，則被告自應依法追訴處罰
    （毒品危害防制條例第廿三條第二項參照）。
三、查海洛因、安非他命，分屬毒品危害防制條例第二條第二項
    第一、二款所列第一、二級毒品。核被告所為，分係犯毒品
    危害防制條例第十條第一項施用第一級毒品罪及同條第二項
    施用第二級毒品罪。被告非法持有第一級毒品海洛因及第二
    級毒品安非他命低度行為，均為施用高度行為吸收，均不另
    論。又被告先後多次施用第一級毒品及施用第二級毒品犯行
    ，時間緊接，手法相同，且所犯係構成要件相同罪名，顯均
    係基於概括犯意反覆為之，均為連續犯，應各依刑法第五十
    六條規定，論以一罪，並分別加重其刑。至被告自九十四年
    八月廿三日起，至九十四年八月廿六日晚上十時許止，施用
    第一級毒品犯行，檢察官雖未據起訴，然該部分與前揭論罪
    部分，有連續犯裁判上一罪關係，已如前述，為起訴效力所
    及，本院自應併予審究。又被告所犯上開二罪，犯意各別，
    行為不同，應分論併罰。又被告有事實欄所載前科紀錄，有
    臺灣高等法院被告前案紀錄表在卷可稽。被告於有期徒刑執
    行完畢後，五年內，再犯本件有期徒刑以上之罪，為累犯，
    應依刑法第四十七條規定，各遞加其刑。
四、論罪科刑部分：
  (一)原判決以被告罪證明確，因予適用毒品危害防制條例第十條
    第一項、第二項、第十八條第一項前段，刑法第十一條前段
    、第五十六條、第四十七條、第三十八條第一項第二款、第
    五十一條第五款規定，併審酌被告犯罪動機、目的、手段及
    曾因施用第二級毒品案件，經觀察勒戒及強制戒治，並經原
    審判處有期徒刑六月，如易科罰金，以三百元折算一日後，
    再犯本件施用毒品犯行，顯見被告毫無悔意，戒癮意志力薄
    弱，然犯後坦承犯行態度良好等一切情狀，對被告所犯施用
    第一級毒品部分，量處有期徒刑一年，對被告所犯施用第二
    級毒品部分，量處有期徒刑十月，並定其應執行之刑為有期
    徒刑一年八月，以資懲儆。
  (二)另敘明按查獲毒品不問屬於犯人與否，均沒收銷燬，毒品危
    害防制條例第十八條第一項前段定有明文。本件附表一編號
    01、02所示扣案物經鑑定結果，分別含第一級毒品海洛因成
    分，淨重○．一公克（空包裝重○．三一公克）及含有第二
    級毒品甲基安非他命成分，淨重○．三四公克（空包裝重○
    ．三公克），分屬毒品危害防制條例第二條第二項第一、二
    款所定第一、二級毒品無訛，已如前述，自應依同條例第十
    八條第一項前段規定，均予宣告沒收併銷燬。又扣案盛裝第
    一級毒品海洛因包裝袋一個及附表一編號03至07所示物品，
    係被告所有，且供被告本件施用第一級毒品或預備物品；另
    扣案盛裝第二級毒品安非他命包裝袋一個，及附表一編號04
    至06所示物品、附表二編號01至04所示物品，均為被告所有
    ，且供被告本件施用第二級毒品或預備物品，業據被告供承
    在卷（詳原審卷三十頁），爰依刑法第三十八條第一項第二
    款規定，併予宣告沒收（最高法院八十八年台上字第五０三
    三號判決參照）。
  (三)至扣案附表一編號08、09所示電子磅秤一台及研磨機一具，
    雖據被告陳明，係其所有供本件施用第一級毒品物品，然核
    與常理不符，尚難採信。另被告在上址，為警查獲附表一編
    號10所示行動電話四支，被告否認係供本件犯罪所用，檢察
    官復未能舉出其他積極具體證據，以證明係供被告本件犯罪
    所用，爰均不予宣告沒收，附此敘明。
五、本院經核，原判決認事用法，均無違誤，量刑亦稱妥適。被
    告上訴意旨，以其已供出施用毒品來源，然原判決竟未依毒
    品危害防制條例第十七條規定，予以減刑，而指摘原判決不
    當云云。經查，本件被告於警訊時，固已供稱其毒品來源，
    係向綽號貓仔坤所購得云云（詳警卷三頁）。然毒品危害防
    制條例第十七條所定，如供出毒品來源，得減輕其刑，僅限
    於「因而破獲者」。查被告於警訊時，雖供出毒品來源，然
    經警查訪結果，未因而破獲毒品來源提供者（詳本院卷八五
    頁），則被告自無法依毒品危害防制條例第十七條規定，減
    輕其刑。是被告上訴意旨，以此指摘原判決不當，即非有據
    。綜上各情，被告上訴意旨所述，為無理由，應予駁回。
據上論斷，應依刑事訴訟法第三百六十八條，判決如主文。
本案經檢察官楊治宇到庭執行職務。
中    華    民    國    95    年    5    月    11    日
                  刑事第六庭    審判長法  官  蔡崇義
                                      法  官  吳永宋
                                      法  官  董武全
以上正本證明與原本無異。
施用第一級毒品部分，如不服本判決，應於收受本判決後十日內
向本院提出上訴書狀。其未敘述上訴理由者並得於提起上訴後十
日內向本院補提理由書狀（均須按他造當事人之人數附繕本）「
切勿逕送上級法院」。
施用第二級毒品部分，不得上訴。
                                      書記官  許美惠
中    華    民    國    95    年    5    月    11    日
附錄法條：
毒品危害防制條例第十條：
施用第一級毒品者，處六月以上五年以下有期徒刑。
施用第二級毒品者，處三年以下有期徒刑。
 附表一：
┌──┬─────────┬───┬──────────┐
│編號│   扣案物品       │數量  │備  註              │
├──┼─────────┼───┼──────────┤
│01  │第一級毒品海洛因  │一包  │淨重○‧一○公克    │
├──┼─────────┼───┼──────────┤
│02  │第二級毒品安非他命│一包  │淨重○‧三四公克    │
├──┼─────────┼───┼──────────┤
│03  │葡萄糖            │二包  │                    │
├──┼─────────┼───┼──────────┤
│04  │削尖吸管          │一支  │                    │
├──┼─────────┼───┼──────────┤
│05  │分裝勺            │一支  │                    │
├──┼─────────┼───┼──────────┤
│06  │夾鍊袋            │四六個│                    │
├──┼─────────┼───┼──────────┤
│07  │止血帶            │一條  │                    │
├──┼─────────┼───┼──────────┤
│08  │電子磅秤          │一台  │                    │
├──┼─────────┼───┼──────────┤
│09  │研磨機            │一具  │                    │
├──┼─────────┼───┼──────────┤
│10  │行動電話          │四支  │                    │
└──┴─────────┴───┴──────────┘
 附表二：
┌──┬─────────┬───┬──────────┐
│編號│   扣案物品       │數量  │備  註              │
├──┼─────────┼───┼──────────┤
│01  │削尖吸管          │二支  │                    │
├──┼─────────┼───┼──────────┤
│02  │用過的第二級毒品安│二個  │                    │
│    │非他命包裝袋      │      │                    │
├──┼─────────┼───┼──────────┤
│03  │安非他命吸食器    │一具  │                    │
├──┼─────────┼───┼──────────┤
│04  │玻璃管            │二支  │                    │
└──┴─────────┴───┴──────────┘


司法院資訊處製作；財團法人民間司法改革基金會備份。
